臺灣高雄地方法院交通事件裁定　　　　 96年度交聲字第673號
原處分機關　高雄市政府
異　議　人
即受處分人　甲○○
上列受處分人因違反道路交通管理處罰條例案件，對於高雄市政
府96年7 月31所為之處分（原處分：高市府交裁字第裁32-B0000
0000號），聲明異議，本院裁定如下：
    主  文
原處分撤銷。
甲○○不罰。
    理  由
一、聲明異議意旨略以：原處分機關認異議人即受處分人甲○○
    於民國96年7 月1 日14時51分許，在高雄市○○○道駕駛車
    牌號碼YM-829號營業一般小客車，違反計程車停車上客，不
    遵守主管機關之規定，依道路交通管理處罰條例第60條第2
    項第4 款之規定裁處罰鍰新台幣（下同）900 元（按原通知
    單認異議人係違反道路交通處罰條例第38條第1 款於紅線區
    上下乘客之規定），惟異議人於前開時地，並未為任何不遵
    守主管機關規定停車上客之行為，原處分機關未予詳查即遽
    為裁罰，實有違誤，爰依法聲明異議等語。
二、按汽車駕駛人，駕駛汽車有下列情形之一者，處900 元以上
    1,800 元以下之罰鍰：「四、計程車之停車上客，不遵守主
    管機關之規定」者，，道路交通管理處罰條例第60條第2 項
    第4 款定有明文。次按法院受理有關交通事件，準用刑事訴
    訟法之規定，同條例第89條亦有明定，是交通違規行為應依
    證據認定之，非有積極證據足以證明行為人之交通違規事實
    ，不能遽以推斷而認定行為人之交通違規行為（刑事訴訟法
    第154 條、最高法院30年上字第816 號、76臺上字第第4986
    號判例意旨參照）。又為加強道路交通管理，維護交通秩序
    ，確保整體道路交通安全，道路交通管理處罰條例對於違反
    該條例之行為，定有各項行政處罰，是該條例於法律性質上
    屬於行政罰，又人民違反法律上之義務而應受行政罰之行為
    ，法律無特別規定時，雖不以出於故意為必要，仍需以過失
    為其責任條件（司法院大法官釋字第275 號解釋意旨可資參
    照）。
三、經查：
  (一)本件異議人所駕駛之車牌號碼YM-829號營業一般小客車，於
    96年7 月1 日14時51分許，在高雄市○○○道前，經警製單
    舉發，嗣經原處分機關以異議人違反計程車停車上客，不遵
    守主管機關之規定，依道路交通處罰條例第60條第2 項第4
    款之規定裁處罰鍰900 元罰鍰乙節，有高雄市○○○○道路
    交通管理事件裁決書1 份附卷可稽（見本院卷第3 頁），惟
    異議人究有無前開違規行為，仍需依積極證據認定之。
  (二)異議人於前開地涉嫌違反計程車停車上客，不遵守主管機關
    之規定乙節，固據證人即本件執行取締之警員李永吉於本院
    審理時證稱：假日時夢時代計程車都停一整排，只要有違規
    上乘客，我們都會以數位相機照相，本件異議人將車停在紅
    線區，有兩個乘客上車，上車之後關門異議人就開走了等語
    （見本院卷第13頁），惟依證人李永吉提出之執行取締照片
    1 、2 所示，固有乘客打開車門搭乘前開計程車，惟該計程
    乘車離去時，車內並無乘客，有執行取締照片3 附卷可稽（
    見本院卷第18頁），再參以證人李永吉每日執行取締之案件
    甚多，理應無法詳記個案之違規情形，則證人李永吉之前開
    證述既與客觀事證不符，應係記憶模糊所致，該證言為本院
    所不採，是異議人辯稱：當天我載客人到夢時代，在夢時代
    大門口下車，我將車駛出往前約兩百公尺左右，當時塞車，
    有客人開車門上車，我跟客人說這邊不可以上車，叫他下車
    ，我沒有紅線載客乙節，尚堪採信。
  (三)綜上所述，本件雖可認異議人所駕駛之計程車於遭警察掣單
    舉發當時，確有乘客上車之情形，惟經本院調查證據之結果
    ，前開乘客並未搭乘該計程車離去，茲因無足夠之積極證據
    足資證明異議人就本件違規之行為有何故意或過失，揆諸前
    揭說明，自應為異議人有利之認定，原處分機關不察，遽對
    異議人為前開裁決，難認允當。從而，本件異議人之異議為
    有理由，自應由本院將原處分撤銷，改諭知異議人不罰，以
    資適法。
據上論斷，應依道路交通案件處理辦法第20 條，裁定如主文。
中　　華　　民　　國　　96　　年　　8 　　月　　21　　日
                  交通法庭  法  官  洪能超
以上正本證明與原本無異。
如不服本裁定，應於裁定送達後5日內，向本院提出抗告狀。
中　　華　　民　　國　　96　　年　　8 　　月　　21　　日
                            書記官 曾小玲
